【裁判字號】    98,易,138
【裁判日期】    980326
【裁判案由】    竊盜
【裁判全文】
臺灣屏東地方法院刑事判決               98年度易字第138號
公  訴  人  臺灣屏東地方法院檢察署檢察官
被      告  甲○○
上列被告因竊盜案件，經檢察官提起公訴（98年度偵字第503號）
，茲因被告就被訴事實為有罪之陳述，經告知簡式審判程序意旨
並聽取公訴人及被告之意見後，本院裁定依簡式審判程序審理，
判決如下：
    主  文
甲○○攜帶兇器竊盜，處有期徒刑陸月，如易科罰金，以新臺幣
壹仟元折算壹日。緩刑年。扣案畚箕壹只、砂耙壹把、鐵杓壹
把、鉰料袋伍只均沒收。
    事  實
一、甲○○為供填補坑洞使用，竟基於意圖為自己不法所有之竊
    盜犯意，於民國98年1 月11日上午8 時許，持其所有之畚箕
    1 只、飼料袋5 個，及客觀上對人之生命、身體具有危險性
    而足充兇器使用之砂耙、鐵杓各1 把，駕駛車號4661－MJ號
    自用小貨車，前往坐落屏東縣萬巒鄉東港溪五溝水二號尾護
    岸尾處，由經濟部水利署第七河川局（下稱第七河川局）所
    管理之公有河川行水區（座標為208958、0000000） 內，竊
    取石頭53顆、細砂3 袋及粗砂2 袋（共約0.7 立方公尺，約
    值新臺幣﹝下同﹞600 元），得手後，於同日上午9 時20分
    許，駕駛上開自用小貨車離去時，當場為警查獲，扣得上開
    竊得砂石等物，及小貨車1 輛、畚箕1 只、飼料袋5 只、砂
    耙、鐵杓各1 把。
二、案經屏東縣警察局移送臺灣屏東地方法院檢察署檢察官偵查
    起訴。
    理  由
一、前揭犯罪事實，業據被告甲○○於本院審理時自白不諱，並
    經證人即經濟部水利署第七河川局承辦人何國華於警詢中證
    述綦詳，復有贓物認領保管單、扣押筆錄、扣押物品目錄表
    、現場及採證照片22幀在卷可稽，被告甲○○自白竊盜犯行
    ，堪認與事實相符。本件被告犯罪事證已臻明確，應依法論
    科。
二、按刑法第321 條第1 項第3 款之攜帶兇器竊盜罪，係以行為
    人攜帶兇器竊盜為其加重條件，此所謂兇器，其種類並無限
    制，凡客觀上足對人之生命、身體、安全構成威脅，具有危
    險性之兇器均屬之，且祇須行竊時攜帶此種具有危險性之兇
    器為已足，並不以攜帶之初有行兇之意圖為必要，最高法院
    著有79年臺上字第5253號判例可資參照。扣案被告甲○○前
    揭時地持以供犯罪使用之砂耙、鐵杓均為金屬材質製造，並
    具整體材質堅硬、銳利，造型厚實且易於握持運使之特質，
    對於人體具有危險性，為前開所稱之兇器。核被告甲○○攜
    帶上開工具著手竊取砂石，係犯刑法第321 條第1 項第3 款
    之攜帶兇器加重竊盜罪。
三、爰審酌被告甲○○為31年9 月5 日出生、受有國小肄業教育
    程度、已經退休之人，有警詢年籍資料及本院準備程序筆錄
    附卷可參，本件犯罪時年66歲，前曾因酒後駕車犯公共危險
    罪，經臺灣屏東地方法院檢察署檢察官96年度偵字第6641號
    緩起訴處分，已於97年11月12日期滿，有臺灣高等法院被告
    前案紀錄表及臺灣屏東地方法院檢察署刑案資料查註紀錄表
    各1 份在卷可按，又其在光天化日下，駕駛自用小貨車並持
    畚箕、砂耙、鐵杓等物盜採砂石之犯罪手段，所得財物之價
    值，對於社會治安所生侵害之程度，及其犯罪經查獲後，均
    能坦認犯行，犯後態度尚可等一切情狀，量處如主文所示之
    刑，並審酌其年齡、職業、經濟能力、社會地位等節，諭知
    易科罰金之折算標準如主文所示，以資儆懲。
四、又被告甲○○未曾因犯罪經法院判刑確定，已如前述，嗣生
    涯過半，因一時失慮而罹於刑章，令人惋惜，茲以其既有正
    當工作之能力，若經此偵審程序而能知所警惕，安分守己，
    基於社會人力資源之有效運用，亦非無再觀後效之餘地，爰
    併諭知緩刑3 年，以啟自新。
五、扣案畚箕1 只、砂耙、鐵杓各1 把、飼料袋5 只，為被告甲
    ○○所有並供本件犯罪使用之物，業據其在本院審理時供承
    在卷，應依刑法第38條第1 項第2 款規定宣告沒收。扣案自
    用小貨車1 輛固與上開農用器具同為被告所有並供前揭犯罪
    使用之物，然相較其財產價值不僅高出甚多，亦非本件犯罪
    竊取之些許砂石所能比擬，猶為一般農家賴以工作維生之重
    要輔助工具，茲偶然經利用為犯罪工具，衡諸本件法益受侵
    害之程度，及預防手段之必要性，並權衡就該財產為沒收處
    分，對於被告個人生計及社會之影響，認為若就此部分亦予
    沒收，尚與比例原則不符，爰不另為沒收之諭知，附此敘明
    。
據上論斷，應依刑事訴訟法第273 條之1 第1 項、第299 條第1
項前段，刑法第321 條第1 項第3 款、第74條第1 項第1 款、第
38條第1 項第2 款，判決如主文。
本案經檢察官簡志祥到庭執行職務
中    華    民    國    98    年    3     月    26    日
                  刑事第二庭    法  官  陳松檀
以上正本證明與原本無異。
如不服本判決應於收受判決後10日內向本院提出上訴書狀，並應
敘述具體理由；其未敘述上訴理由者，應於上訴期間屆滿後20日
內向本院補提理由書（均須按他造當事人之人數附繕本）「切勿
逕送上級法院」。
中    華    民    國    98    年    3     月    26    日
                                書記官  黃佳惠
附錄本判決論罪科刑法條全文
刑法第321條：
犯竊盜罪而有左列情形之1者，處六月以上、五年以下有期徒刑：
一、於夜間侵入住宅或有人居住之建築物、船艦或隱匿其內而犯
    之者。
二、毀越門扇、牆垣或其他安全設備而犯之者。
三、攜帶兇器而犯之者。
四、結夥三人以上而犯之者。
五、乘火災、水災或其他災害之際而犯之者。
六、在車站或埠頭而犯之者。
前項之未遂犯罰之。


司法院資訊處製作；財團法人民間司法改革基金會備份。
